【裁判字號】    90,台上,1345
【裁判日期】    900308
【裁判案由】    偽造文書
【裁判全文】
最高法院刑事判決                                九十年度台上字第一三四五號
    上  訴  人  甲○○
右上訴人因偽造文書案件，不服台灣高等法院中華民國八十九年十二月二十二日第二
審判決（八十九年度上訴字第三九九九號，起訴案號：台灣桃園地方法院檢察署八十
九年度偵字第一五三六號），提起上訴，本院判決如左：
    主  文
上訴駁回。
    理  由
按刑事訴訟法第三百七十七條規定，上訴於第三審法院，非以判決違背法令為理由，
不得為之。是提起第三審上訴，應以原判決違背法令為理由，係屬法定要件。如果上
訴理由狀並未依據卷內訴訟資料，具體指摘原判決不適用何種法則或如何適用不當，
或所指摘原判決違法情事，顯與法律規定得為第三審上訴理由之違法情形，不相適合
時，均應認其上訴為違背法律上之程式，予以駁回。本件原判決綜合調查證據之結果
，認上訴人甲○○犯有刑法第二百十六條第二百十條行使偽造私文書，足以生損害於
他人罪之事實，因認第一審判決論上訴人以上開罪名，處有期徒刑肆月；如原判決附
表所示本票捌張背面偽造之「莊孫月英」署押均沒收，為無不合，予以維持，駁回上
訴人在第二審之上訴，已詳認定犯罪事實之依據及憑以認定之理由，並對上訴人否
認犯罪之辯詞，如何不足採信，均已依據卷內資料予以指駁及說明，從形式上觀察，
原判決並無違背法令情形。上訴意旨謂：上訴人在原判決附表所示本票背面簽署母親
「莊孫月英」之姓名，原只是應告訴人偉裕機械板金工業股份有限公司負責人林清國
之要求，以上訴人之母為保證人，故簽名之目的只為保證，並非背書，該項簽名，依
票據法規定固應負民事責任，但不等同於偽造私文書，上訴人並無偽造私文書之故意
。上訴人因不能區別背書、保證之法律責任不同，縱令應負過失責任，然行使偽造私
文書不處罰過失犯，應諭知上訴人無罪等語，係就原判決已詳為論斷與說明之事項，
再為事實上之爭執，殊非適法之第三審上訴理由。又刑事訴訟法第三百七十九條第十
款所謂應於審判期日調查之證據，必須該證據確與待證事實有重要關係；在客觀上委
有調查之必要者而言。本件事證已臻明確，原審未傳訊證人莊孫月英、林清國為無益
之調查，不能指為調查未盡。再有罪之判決書，應於理由內記載緩刑之理由，雖為刑
事訴訟法第三百十條第五款所明定，但該項判決如未宣告緩刑，即毋庸說明不宣告之
理由，此乃當然之解釋。上訴意旨以原判決未於理由內說明對於上訴人不予宣告緩刑
之理由，指為違法，殊屬誤會。此外，上訴人徒憑己意，對原審職權之適法行使及原
判決理由已詳為論斷之事項，任意爭辯，顯與法定上訴第三審之形式要件不符，其上
訴違背法律上之程式，應予駁回。
據上論結，應依刑事訴訟法第三百九十五條前段，判決如主文。
中      華      民      國     九十     年      三      月      八      日
                              最高法院刑事第六庭
                                  審判長法官  謝  家  鶴
                                        法官  洪  文  章
                                        法官  花  滿  堂
                                        法官  陳  世  淙
                                        法官  洪  佳  濱
      右正本證明與原本無異
                                              書  記  官
中      華      民      國     九十     年      三      月    二十一    日


司法院資訊處製作；財團法人民間司法改革基金會備份。
